【裁判字號】    88,易,3984
【裁判日期】    890110
【裁判案由】    妨害兵役
【裁判全文】
台灣台中地方法院刑事判決                        八十八年度易字第三九八四號
    公  訴  人  台灣台東地方法院檢察署檢察官
    被      告  甲○○
右列被告因妨害兵役案件，經檢察官提起公訴（八十七年度偵字第二九五七號）後，
由台灣台東地方法院判決管轄錯誤，移送本院，本院判決如左：
    主  文
甲○○後備軍人，居住處所遷移，無故不依規定申報，致使點閱召集令無法送達，處
有期徒刑參月，如易科罰金，以參佰元折算壹日。
    事  實
一、甲○○曾有違反槍砲彈藥刀械管制條例案件、妨害兵役及賭博罪等前科。且為後
    備軍人，原設籍居住台中市○○街三十九號，於民國八十六年七、八月間，遷移
    至台中市○○○○街一○一巷一二號三樓之三號（公訴人誤載為同樓之二號）居
    住，無正當理由，竟不依規定申報，致台中巿團管區司令部所發，指定應於八十
    七年二月七日，前往台中市後備軍人活動中心（位於台中市○○路六號）報到之
    點閱召集令無法送達。
二、案經臺中師管區司令部移送臺灣臺中地方法院檢察署檢察官，呈請臺灣高等法院
    檢察署核轉臺灣臺東地方法院檢察署檢察官偵查起訴
    理  由
一、訊據被告甲○○固坦承右揭遷移至台中市○○○○街一○一巷一二號三樓之三號
    居住，自八十五年間假釋出獄後，即未曾住過台中市○○街三十九號之事實，惟
    矢口否認有何妨害兵役犯行，辯稱：伊直至八十七年初，始搬至台中市○○○○
    街一○一巷一二號三樓之三號居住，且當時伊有前往台中市西區區公所辦理兵役
    通知改寄至伊同學施東豪位於台中市○○街住處云云。惟查，被告確係於八十六
    年七、八月間即搬至台中市○○○○街一○一巷一二號三樓之三號居住乙節，業
    據被告於偵查中供明在卷。又被告自八十二年一月十八日辦理退伍報到，設籍於
    台中市○區○○里○○街三九號，並選定其父謝義男為召集通報人，迄至八十七
    年十月十三日止，尚無向台中市西區區公所申請戶籍及召集通報人等資料異動乙
    情，有台中市西區區公所八十七年十月十三日八七公所兵管字第一八一○三號函
    在卷可憑。此外，復有臺中市團管區司令部妨害兵役案件報告書、點閱召集令受
    領回執及臺中市團管區司令部列管後備軍人遷出未報移送法辦年籍表各一件附卷
    可稽。至被告雖請求訊問證人施東豪，惟被告既供稱其係自己前往台中市西區區
    公所辦理異動云云，施東豪即無傳訊之必要，附此敘明。綜上所述，被告所辯顯
    係卸責之詞，尚難憑採，事證明確，被告犯行堪予認定。
二、被告甲○○居住處所遷移無故不依規定申報致使點閱召集令無法送達，核犯妨害
    兵役治罪條例第十一條第一項第三款、第三項之罪，應依同條例第七條第二項處
    斷。爰審酌被告有上述前科素行不佳，且前已有妨害兵役前科，其犯罪之動機、
    目的、手段、所生危害及犯罪後之態度等一切情狀，量處如主文所示之刑，並諭
    知易科罰金之折算標準。
據上論斷，應依刑事訴訟法第二百九十九條第一項前段，妨害兵役治罪條例第十一條
第三項、第一項第三款、第七條第二項，刑法第十一條前段、第四十一條，罰金罰鍰
提高標準條例第一條前段、第二條，判決如主文。
中    華    民    國    八十九    年      一        月        十        日
                                        法  官  江  奇  峰
右正本證明與原本無異。
如不服本判決，應於送達後十日內向本院提出上訴狀(須附繕本)，上訴於台灣高等
法院台中分院。
                                        書記官
中    華    民    國    八十九    年      一        月        十        日
附錄論罪科刑法條
妨害兵役治罪條例第十一條第一項：
後備軍人有左列行為之一者，處一年以下有期徒刑、拘役或三百元以下罰金：
一、離營歸鄉無故不依規定報到，或重複申報戶籍者。
二、無故拒絕調查，或體格檢查不到者。
三、居住處所遷移，無故不依規定申報者。
妨害兵役治罪條例第十一條第三項：
後備軍人犯第一項之罪或國民兵犯第二項之罪，致使召集令無法送達者，以意圖避免
召集論；分別依第六條、第七條科刑。
妨害兵役治罪條例第七條第二項：
無故不參加點閱召集，或意圖避免點閱召集，而有前項第一款至第三款及第五款行為
之一者，處一年以下有期徒刑、拘役或三百元以下罰金。


司法院資訊處製作；財團法人民間司法改革基金會備份。
